# 请教陈版主，期初是关联方，期末不是关联方，如何披露

提问人：夜袭寡妇村 时间：2017-02-21 17:05:41
请教陈版主，期初是关联方，期末不是关联方，如何披露 附注的关联往来只披露期初？关联交易是否要分段披露？尤其是关联资金占用如何披露发生额？

回答人：chenyiwei
关联往来只披露期初，期末不作为关联方往来披露。关联交易的判断也需要分段考虑。、 在附注中，需说明报告期内关联方关系变化的情况和判断依据，并提示关联交易和关联往来纳入披露的时点或期间。

提问人：夜袭寡妇村 时间：2017-02-21 20:04:05
关联资金占用报告里如何披露，实际是应收账款还有数，但是期末不属于关联资金占用了，如何从期初的有数到期末的 0 ？

回答人：chenyiwei
仍披露为本期减少，但在下方以文字方式脚注说明。